【裁判字號】    89,易,1131
【裁判日期】    890509
【裁判案由】    詐欺
【裁判全文】
臺灣高雄地方法院刑事判決                        八十九年度易字第一一三一號
    公  訴  人  臺灣高雄地方法院檢察署檢察官
    被      告  甲○○
右列被告因詐欺案件，經檢察官提起公訴（八十八年度偵字第二八八五六號），本院
判決如左：
    主  文
甲○○連續意圖為自己不法之所有，以詐術使人將本人之物交付，處有期徒刑肆月，
緩刑貳年。
    事  實
一、甲○○因無工作可供收入，乏錢花用，已無清償能力，竟基於意圖為自己不法所
    有之概括犯意，先於民國八十八年八月十五日，持來路不明票面金額新台幣（下
    同）七萬八千元之支票一紙（發票人：丁○○、發票日：八十八年十月八日、付
    款人：臺灣銀行台南分行、支票號碼：ＡＫ0000000號），至乙○○位於
    高雄市三民區○○○路二二號三樓之二住處，向乙○○佯稱支票為其妹婿丙○○
    所有，定能使該支票提示獲得付款，致乙○○陷於錯誤，而交付現金七萬八千予
    甲○○，甲○○則將上開支票交付予乙○○為擔保。後於八十八年九月二十日，
    又至乙○○住處，對乙○○佯稱其挪用所任職「傳奇海產店」之公款，急需款項
    周轉，再向乙○○借款六千元，乙○○不疑有他，復如數出借。詎料，前開支票
    經到期提示竟不獲付款，甲○○亦逃逸無蹤，乙○○至此始知受騙。
二、案經乙○○訴請臺灣高雄地方法院檢察署檢察官偵查起訴。
    理  由
一、訊據被告甲○○固坦承於八十八年八月十五日，以票面金額七萬八千元之支票一
    張向告訴人乙○○借款七萬八千元，及於八十八年九月二十日，向告訴人乙○○
    借款六千元，屆期均未清償之事實，核與告訴人乙○○指述情節相符，並有發票
    人丁○○、發票日八十八年十月八日、付款人臺灣銀行台南分行、票面金額七萬
    八千元、支票號碼ＡＫ0000000號支票影本一紙附卷可稽。惟辯稱：支票
    是丙○○交給伊，說要幫助伊的，丙○○並說一定會讓支票兌現，伊才敢拿支票
    向乙○○借錢，沒想到支票跳票，伊並沒有詐欺乙○○的意思等語。
二、經查，證人丙○○於偵查中證稱：並未出借支票予被告，且公司所收入之支票均
    有背書等語（見偵查卷第二十頁），參以被告持以借款之支票並無背書之情，業
    據告訴人乙○○指述在卷，是被告所辯支票係證人丙○○交付一詞，尚無可採。
    又被告自承係因無工作而借錢花用（見偵查卷第二十頁），顯見被告於借款之際
    已無清償能力。從而，被告明知其無工作，又無支付能力，竟以來路不明之支票
    向告訴人乙○○借款，嗣清償期屆至，被告又避不見面，益見其不法所有之意圖
    甚明。被告所辯，均無可採，事證明確，被告犯行洵堪認定。
三、核被告甲○○所為，係犯刑法第三百三十九條第一項詐欺取財罪。其先後二次行
    為，時間緊接，所犯係構成要件相同之罪，顯係基於概括犯意反覆為之，應依連
    續犯之規定論以一罪。爰審酌被告明知其無支付能力，仍以來路不明之支票向告
    訴人借款，致告訴人陷於錯誤而如數出借，且犯後一再否認犯行，未見悔意，惟
    念其詐得之金額非鉅，且已與告訴人達成和解，有和解書一紙可參等一切情狀，
    量處如主文所示之刑。又被告前未曾受有期徒刑以上刑之宣告，有臺灣高等法院
    被告全國前案紀錄表附卷可按，因一時失慮，偶罹刑典，事後已與告訴人達成和
    解，經此偵審程序及罪刑之宣告，當知所警惕，信無再犯之虞，本院因認所宣告
    之刑以暫不執行為當，併予以宣告緩刑二年，以啟自新。
據上論斷，應依刑事訴訟法第二百九十九條第一項前段，刑法第五十六條、第三百三
十九條第一項、第七十四條第一款，罰金罰鍰提高標準條例第一條前段，判決如主文
。
中      華      民      國    八十九    年      五      月      九      日
                                  臺灣高雄地方法院刑事第七庭
                                      法  官   曾  淑  娟
右正本證明與原本無異。
如不服本判決，應於判決送達後十日內，向本院提出上訴狀。
                                      書記官   陳  恩  如
中      華      民      國    八十九    年      五      月      九      日
刑法第三百三十九條第一項：
意圖為自己或第三人不法之所有，以詐術使人將本人或第三人之物交付者，處五年以
下有期徒刑、拘役或科或併科一千元以下罰金。


司法院資訊處製作；財團法人民間司法改革基金會備份。
